臺灣雲林地方法院民事小額判決
110年度虎小字第209號
原      告  和泰產物保險股份有限公司

法定代理人  莊瑞德  
訴訟代理人  謝子涵  
            黃聖文  
被      告  陳宥燐  
上列當事人間請求損害賠償事件，本院於中華民國110年8月27日
言詞辯論終結，判決如下：
    主  文
被告應給付原告新臺幣參萬零柒佰貳拾柒元，及自民國一百一十
年七月二十六日起至清償日止，按週年利率百分之五計算之利息
。
原告其餘之訴駁回。
訴訟費用新臺幣壹仟元由被告負擔新臺幣柒佰元，餘由原告負擔
。
本判決原告勝訴部分得假執行。
    理由要領
一、汽車行駛至交岔路口，其行進、轉彎，應遵守燈光號誌；特
    種閃光號誌各燈號顯示之意義如左：閃光黃燈表示「警告」
    ，車輛應減速接近，注意安全，小心通過。閃光紅燈表示「
    停車再開」，車輛應減速接近，先停止於交岔路口前，讓幹
    道車優先通行後認為安全時，方得續行；特種閃光號誌設於
    交岔路口者，其設置方式與行車管制號誌同。幹道應設置閃
    光黃燈，支道應設置閃光紅燈，道路交通安全規則第102條
    第1項第1款、道路交通標誌標線號誌設置規則第211條第1項
    、第224條第3款分別有明文規定。被告於本件車禍發生時，
    駕駛車牌號碼00-0000號自用小客車行至雲林縣虎尾鎮中南
    肉品市場前設有設有閃光紅燈號誌之交岔路口，本應遵守前
    揭交通規則，減速接近，先停止於交岔路口前，讓幹道車優
    先通行後認為安全時，方得續行，而依當時客觀情狀，並無
    不能注意之情事，竟疏未注意，貿然通過交岔路口，適有原
    告所承保、訴外人張耀裕所駕駛之車牌號碼000-0000號自用
    小客車（下稱系爭車輛）行經該處設有閃光黃燈號誌之交岔
    路口，亦疏未注意而通過，二車因此發生碰撞等節，有本院
    向雲林縣警察局虎尾分局所調取之道路交通事故調查資料可
    稽，被告及訴外人張耀裕就本件車禍發生均有過失。茲審酌
    本件車禍發生原因及原因力強弱，認原告主張被告應負擔百
    分之70之過失責任，應屬合理。
二、原告主張系爭車輛修復費用共計新臺幣（下同）62,667元（
    含零件費用48,330元、鈑金工資5,929元、塗裝工資8,408元
    ），已賠負被保險人等情，業據提出電子發票證明聯、估價
    單為證，應堪認定。系爭車輛係民國107年8月出廠（未載日
    ，以15日為出廠基準日），有行照影本附卷可查，依行政院
    所頒固定資產耐用年數表及固定資產折舊率之規定，【非運
    輸業用客車、貨車】之耐用年數為5年，依定率遞減法每年
    折舊1000分之369，另依營利事業所得稅查核準則第95條第6
    項規定「固定資產提列折舊採用定率遞減法者，以1年為計
    算單位，其使用期間未滿1年者，按實際使用之月數相當於
    全年之比例計算之，不滿1月者，以1月計」，迄至108年8月
    25日車禍發生時，已使用1年1月（未滿1月，以1月計），則
    零件扣除折舊後之修復費用為29,558元（詳如附表之計算式
    ），加計非屬零件不予扣除折舊之鈑金工資5,929元、塗裝
    工資8,408元，系爭車輛修復費用應為43,895元（計算式：2
    9,558元＋5,929元＋8,408元＝43,895元）。據此，原告得代位
    向被告請求賠償之金額，經適用過失相抵之法則依比例減輕
    後為30,727元（計算式：43,895元×70％＝30,727元，元以下
    四捨五入）。則原告之請求，在30,727元之範圍內為有理由
    ，應予准許；逾此範圍之請求，則無理由，應予駁回。
三、依民事訴訟法第436條之19及第79條規定，確定本件訴訟費
    用額為1,000元（即原告所繳納之第一審裁判費），且原告
    為一部勝訴、一部敗訴，審酌原告勝訴部分之金額與原告全
    部請求金額之比例，認應由被告負擔700元，餘由原告負擔
    。
中　　華　　民　　國　　110 　年　　9 　　月　　10　　日
                  虎尾簡易庭  法  官　黃麗文
以上正本證明與原本無異。
如不服本判決，應於送達後20日內，以判決違背法令為理由，向
本院虎尾簡易庭提出上訴狀並表明上訴理由（上訴理由應記載原
判決所違背之法令及其具體內容、依訴訟資料可認為原判決有違
背法令之具體事實）。如於本判決宣示後送達前提起上訴者，應
於判決送達後20日內補提上訴理由書（須附繕本）。如委任律師
提起上訴者，應一併繳納上訴審裁判費。
中　　華　　民　　國　　110 　年　　9 　　月　　10　　日
                              書記官 曾鈺仁
附表
折舊時間           金額
第1年折舊值        48,330×0.369=17,834
第1年折舊後價值    48,330-17,834=30,496
第2年折舊值        30,496×0.369×(1/12)=938
第2年折舊後價值    30,496-938=29,558